【裁判字號】    97,審易,1486
【裁判日期】    971117
【裁判案由】    竊盜
【裁判全文】
臺灣高雄地方法院刑事判決            97年度審易字第1486號
公  訴  人  臺灣高雄地方法院檢察署檢察官
被      告  乙○○
                    （另案於台灣高雄第二監獄執行中）
上列被告因竊盜案件，經檢察官提起公訴（97年度偵字第16307
號），本院判決如下：
    主  文
乙○○攜帶兇器竊盜，累犯，處有期徒刑玖月。扣案十字螺絲起
子與老虎鉗各壹支均沒收。
    事  實
一、乙○○前因業務過失傷害案件，經台灣屏東地方法院94年度
    交簡字第648 號判決判處有期徒刑6 月確定，於民國95年5
    月16日易科罰金執行完畢。詎其猶不知悛悔，於97年6 月4
    日11時30分許，騎乘車牌號碼WAY-859 號輕型機車前往名發
    建設有限公司（以下稱「名發公司」）所有、址設高雄縣橋
    頭鄉○○○路與新中一街交岔口之貨櫃屋，再攜帶其所有客
    觀上足對人之生命、身體、安全構成威脅，可作為兇器使用
    之十字螺絲起子與老虎鉗各1 支，進入上址逕以徒手方式竊
    取該公司所有之喇叭1 只及電線1 條（長約6.3 公尺）既遂
    ，得手後並將所竊物品放置在前開機車腳踏板上，惟同日時
    45分許在上址遭巡邏員警發現而當場予以逮捕，另扣得前開
    十字螺絲起子與老虎鉗各1 支。
二、案經高雄縣政府警察局岡山分局報請台灣高雄地方法院檢察
    署檢察官偵查起訴。
    理  由
壹、本件關於證據能力之意見：
    按刑事訴訟法第159 條之2 規定，被告以外之人於檢察事務
    官、司法警察官或司法警察調查中所為之陳述，與審判中不
    符時，其先前之陳述具有較可信之特別情況，且為證明犯罪
    事實存否所必要者，得為證據。惟觀乎證人甲○○初於警詢
    中陳述情節均核與本院審理中所證述者大抵相符，是依前開
    法條意旨，自應逕以該證人於本院審理中所為證述為認定事
    實之依據，再無引用其警詢中所述之必要。
貳、實體部分：
  一、訊之被告雖坦承於上述時間攜帶扣案十字螺絲起子與老虎
      鉗各1 支進入案發地點，且嗣後遭警查獲之事實，惟矢口
      否認有何加重竊盜犯行，辯稱：那些喇叭、電線是人家不
      要放在那邊給別人撿的；且伊並沒有將些東西拿走、也沒
      有放在機車腳踏板上；亦未使用扣案螺絲起子及老虎鉗云
      云。經查：
    (一)被告於97年6 月4 日11時30分許，騎乘車牌號碼WAY-859
      號輕型機車前往名發建設公司所有、址設高雄縣橋頭鄉○
      ○○路與新中一街交岔口之貨櫃屋，進而攜帶其所有十字
      螺絲起子與老虎鉗各1 支進入該址，隨後於同日時45分許
      遭警查獲之情，業經證人即高雄縣政府警察局岡山分局甲
      圍派出所員警丙○○到庭證述屬實，並有扣案十字螺絲起
      子與老虎鉗各1 支可資憑佐，復據被告於本院審理中坦認
      上情不諱，足徵其此部分自白核與事實相符，堪予採信。
    (二)又被告雖迭以前詞置辯，惟觀諸證人甲○○乃於本院審理
      中結證詳述：案發地點所設置貨櫃屋係名發公司預備將來
      再作為接待中心之用，裡面有一些簡單裝潢，該公司並未
      容許任何人進入拿取物品，亦未曾向被告表示可以進入該
      址拿取物品等語綦詳，並有卷附現場照片2 幀（參見警卷
      第23頁）可證，故縱令該址並未由名發公司指派專人加以
      看管，衡情仍可認定該等貨櫃屋暨其內物品當非他人所任
      意拋棄所有權之物，且被告對此等事實亦應有明確認識，
      是其空言狡稱該等物品係他人所棄置云云，容非有據。其
      次，本案另據證人即員警丙○○到庭證稱：查獲被告當時
      乃在其所騎乘前開機車腳踏板上發現揚聲器與電纜線等語
      屬實，復有卷附查獲照片1 紙（參見警卷第24頁）可佐，
      從而被告猶辯稱並未竊取上述喇叭、電線云云，亦與事實
      有悖，顯屬臨訟卸責之詞，洵非可採。職是，本件被告於
      案發時、地確有竊取名發公司所有之喇叭1 只及電線1 條
      既遂，得手後並將所竊物品放置在其所騎乘機車腳踏板上
      之情，至堪認定。
    (三)再按，刑法第321 條第1 項第3 款攜帶兇器加重竊盜罪，
      係以行為人攜帶兇器為其加重條件，只要於竊盜或強盜時
      攜帶兇器，即構成加重竊盜罪名，因立法所規範者為攜帶
      兇器竊盜或強盜即屬於加重條件，而不以取出兇器犯之為
      必要，亦不以攜帶之初有持以行兇之意圖為限（最高法院
      94年度台上字第3149號判決意旨參照）。又此所謂兇器其
      種類並無限制，凡客觀上足對人之生命、身體、安全構成
      威脅，具有危險性之兇器均屬之。查本件扣案十字螺絲起
      子與老虎頭各1 支長度各約為20公分，俱屬鐵製且可單手
      握持一節，茲據被告當庭供承在卷，亦有卷附照片1 紙可
      參，是若持該等工具用以攻擊人體，勢將造成人身傷害，
      足認被告所持該等工具客觀上均可對人之生命、身體、安
      全構成威脅而具有危險性，要屬刑法第321 條第1 項第3
      款所定兇器無訛。揆諸前揭說明，被告攜帶客觀上可為兇
      器之前開工具著手實施前揭竊盜犯行，業已該當刑法攜帶
      兇器加重竊盜罪之構成要件甚明。
    (四)綜上所述，本件事證明確，被告犯行洵堪認定，應依法論
      科。
  二、核被告乙○○所為，係犯刑法第321 條第1 項第3 款攜帶
      兇器加重竊盜既遂罪。又被告前因業務過失傷害案件，經
      法院判決有罪確定，於95年5 月16日易科罰金執行完畢一
      節，業如前述，並有台灣高等法院被告前案記錄表1 件在
      卷足憑，是其前受有期徒刑執行完畢後，5 年內故意再犯
      本件法定刑為有期徒刑以上之罪，應論以累犯並依法加重
      其刑。本院審酌被告不思以己力正當謀生，反圖不勞而獲
      ，任意竊取他人財物，及其犯罪之動機、目的與手段，並
      兼衡其品行、生活狀況及智識程度，又所竊財物價值雖非
      甚鉅，然參以其犯罪後仍飾詞否認犯行、難見悔意等一切
      情狀，從重量處如主文所示之刑，以資懲儆。此外，扣案
      十字螺絲起子與老虎鉗各1 支均係被告所有且供實施本件
      犯罪所用之物，爰依刑法第38條第1 項第2 款規定諭知沒
      收；至扣案磁鐵1 只客觀上既難認定同屬於刑法所稱兇器
      ，亦乏積極事證足認該等物品果與被告前揭犯行相涉，遂
      不併予宣告沒收，附此敘明。
據上論斷，應依刑事訴訟法第284 條之1 、第299 條第1 項前段
，刑法第321 條第1 項第3 款、第47條第1 項、第38條第1 項第
2 款，判決如主文。
中    華    民    國    97    年    11    月    17    日
                  刑事第七庭  法  官    陳明呈
以上正本證明與原本無異。
如不服本判決應於收受本判決後10日內向本院提出上訴書狀，並
應敘述具體理由，如未敘述上訴理由者，應於上訴期間屆滿後20
日內補提理由書狀於本院（均須按他造當事人之人數附繕本）「
切勿逕送上級法院」。
中    華    民    國    97    年    11    月    10    日
                              書記官   張琇晴
附錄本判決論罪科刑之法條：
中華民國刑法第321條
犯竊盜罪而有左列情形之一者，處6 月以上、5 年以下有期徒刑
：
  一、於夜間侵入住宅或有人居住之建築物、船艦或隱匿其內而
      犯之者。
  二、毀越門扇、牆垣或其他安全設備而犯之者。
  三、攜帶兇器而犯之者。
  四、結夥三人以上而犯之者。
  五、乘火災、水災或其他災害之際而犯之者。
  六、在車站或埠頭而犯之者。
前項之未遂犯罰之。


司法院資訊處製作；財團法人民間司法改革基金會備份。
